【裁判字號】    90,易,58
【裁判日期】    900720
【裁判案由】    竊盜
【裁判全文】
臺灣嘉義地方法院刑事判決                              九十年度易字第五八號
    公  訴  人  臺灣嘉義地方法院檢察署檢察官
    被      告  乙○○
    選任辯護人  吳碧娟
                蔡碧仲
                楊瓊雅
右列被告因竊盜案件，經檢察官提起公訴（八十九年度偵字第七二四九號），本院判
決如左：
    主  文
乙○○於夜間侵入住宅竊盜，未遂，處有期徒刑肆月，如易科罰金，以參佰元折算壹
日。
    事  實
一、乙○○意圖為自己不法之所有，於民國八十九年十一月三十日凌晨五時許，利用
    其擔任嘉義市○○路一六九號聖荷西飯店服務生之機會，伺機侵入該飯店內甲○
    ○所承租住宿之五一六號房間（無故侵入住宅部分未據起訴），著手竊取甲○○
    置於該房內電視機旁之皮包，甫於翻動皮包之際，即為甲○○發覺，致未得逞。
二、案經嘉義市警察局第一分局報告臺灣嘉義檢察署檢察官偵查起訴。
    理  由
一、訊據被告乙○○固不否認於右揭時間，未經被害人甲○○同意進入聖荷西飯店五
    一六號房，並翻動房客甲○○所有置於房內電視機旁之皮包等事實，惟矢口否認
    有何行竊犯意，辯稱：當時是因為伊聽到該房間有很大的電視機聲響，而該房門
    沒關，房客甲○○在當天凌晨一點多回房時又已酒醉，伊為安全上之考慮，才進
    入該房間查看。在進入房間後即看到前開皮包，一時好奇，才拿起皮包，伊沒有
    偷該皮包之犯意云云。
二、經查，被告進入前開房間翻動房客甲○○之皮包等情，業據被告自承無訛，並與
    證人即房客甲○○迭於警訊、偵審中證述明確，而該飯店要求值班員工若發現客
    人在房內有異狀，先以電話查詢，即令在發現有異狀之地點附近，亦先告知客人
    一節，業據證人即該飯店經理丙○○結證明確，在徵諸被告自承明知該飯店原則
    上禁止服務生進入客人房間，及進房後並未叫醒房客甲○○等情，則衡諸經驗法
    則，被告倘有安全上之顧慮，亦應依飯店規則，先聯絡房客，且即令進入前開房
    間，亦首應喚醒房客。是被告未經房客甲○○許可，擅入其承租住宿之房間，不
    喚醒甲○○，逕自動手翻動其皮包，其有行竊之犯意，彰然明甚。又質諸被告之
    供述，其先於警訊中供稱：「我進入該房間查看是否有沒有人，我發現有人，後
    發現有皮包，就拿起來看....。」（見卷附八十九年十一月三十日警訊筆錄），
    嗣於本院審理時改陳：「（你在進房間前是否知道甲○○已進房睡覺？）是的。
    」（見卷附本院九十年七月六日審理筆錄），前後供詞已有矛盾；又對於為何進
    入五一六號房，先陳稱：「（問：是你查旅客登記，你都知道他住裡面，為何你
    還要進去看看有沒有人？）怕有安全上的顧慮。」（見卷附本院九十年四月十一
    日審理筆錄），繼改稱：「（問：既然有房客在房間睡覺，為何你還要進入？）
    因為要關電視。」（見卷附本院九十年七月六日審理筆錄），說辭不一，益徵其
    畏罪掩飾之情。綜上，被告基於行竊之意思，侵入前開五一六號房間，並著手竊
    取皮包內財物甚明，被告所辯顯係事後卸責之詞，自不足採。本件事證明確，被
    告犯行洵堪認定，自應依法論科。
二、查旅客對於住宿之旅館房間，各有其監督權，且既係供旅客起居之場所，即不失
    為住宅性質，又前開時間係在日落後日出前，屬刑法上所謂之夜間甚明，是核被
    告乙○○所為，係犯刑法第三百二十一條第二項、第一項第一款之加重竊盜未遂
    罪。被告已著手於犯罪行為之實行而不遂，為未遂犯，爰依刑法第二十六條第一
    項之規定，減輕其刑，公訴意旨認被告係犯同法第三百二十條之竊盜未遂罪，容
    有未洽，惟其基本事實同一，本院自應予審理，並變更其起訴法條。爰審酌被告
    趁職務之便，於夜間侵入他人承租之房間，非但漠視他人財產法益，更侵害他人
    之隱私，所造成損害非輕，事後復卸責矯飾，犯後態度不佳，然幸未造成被害人
    財物損失，被害人亦表不加追究等一切情狀，量處如主文所示之刑，並諭知易科
    罰金之折算標準，以示懲警。
三、至公訴意旨尚認被告乙○○於右揭時地，以保管之鑰匙侵入五一六號房一節，訊
    據被告否認上情，辯稱：該房門並未上鎖等語。而質諸證人甲○○之證述，其固
    堅詞有將房門上鎖，然亦證稱不知被告以何方法進入上開房間等語，本院復查無
    積極證據足認被告確以保管之鑰匙進入五一六號房間情事，是此部分事實屬不能
    證明，公訴人遽認被告係以保管之鑰匙侵入前開房間，尚有未合，併此敘明。
據上論斷，應依刑事訴訟法第二百九十九條第一項前段、第三百條，刑法第三百二十
一條第二項、第一項第一款、第二十六條第一項、第四十一條第一項前段，罰金罰鍰
提高標準條例第二條，判決如主文。
本案經檢察官劉仲慧到庭執行職務
中      華      民      國    九十      年      七      月     二十     日
                            臺灣嘉義地方法院刑事第一庭
      審判長法  官  許  進  國
                                        法  官  廖  政  勝
                                        法  官  鄧  晴  馨
右正本證明與原本無異。
如不服本判決，應於判決送達後十日內向本院提出上訴狀( 應附繕本 )。
中      華      民      國    九十      年      七      月     二十三   日
                                        書記官  李  彩  娥
附錄本案論罪科刑法條全文：
中華民國刑法第三百二十一條
犯竊盜罪而有左列情形之一者，處六月以上五年以下有期徒刑：
一  於夜間侵入住宅或有人居住之建築物、船艦，或隱匿其內而犯之者。
二  毀越門扇、牆垣或其他安全設備而犯之者。
三  攜帶兇器而犯之者。
四  結夥三人以上而犯之者。
五  乘火災、水災或其他災害之際而犯之者。
六  在車站或埠頭而犯之者。
前項之未遂罰之。


司法院資訊處製作；財團法人民間司法改革基金會備份。
